臺灣高等法院民事裁定
                                     111年度聲字第336號
聲  請  人  陳韻琪  


上列聲請人與相對人周玉華間強制執行聲明異議事件（本院111
年度抗字第973號），聲請訴訟救助，本院裁定如下：
    主  文
聲請駁回。
    理  由
一、聲請意旨：相對人周玉華持臺灣士林地方法院（下稱士林地
    院）109年度訴字第891號民事判決，提供假執行擔保金新臺
    幣（下同）176萬元，以第三人張寶玉為假執行債務人，聲
    請士林地院111年度司執字第10796號強制執行事件。前開執
    行事件於民國111年3月15日核發士院聲111司執實字第10796
    號執行命令（下稱系爭執行命令）；伊聲明異議並聲請停止
    執行，經士林地院111年4月13日111年度司執字第10796號裁
    定駁回，伊提出異議，亦遭原法院111年6月7日111年度執事
    聲字第38號裁定駁回。前開裁定均有違誤，經伊提起抗告，
    現由本院111年度抗字第973號審理，惟因伊無力繳納抗告費
    用，為此聲請訴訟救助等語。
二、按「當事人無資力支出訴訟費用者，法院應依聲請，以裁定
    准予訴訟救助，但顯無勝訴之望者，不在此限」、「無資力
    支出訴訟費用之事由，應釋明之」、「釋明事實上之主張者
　　，得用可使法院信其主張為真實之一切證據。但依證據之性
    質不能即時調查者，不在此限」，民事訴訟法第107條第1項
　　、第109條第2項、第284條定有明文。次按聲請訴訟救助，
    應提出能即時調查之證據，以釋明請求救助之事由。是法院
    調查聲請人是否無資力支出訴訟費用，專就聲請人提出之證
    據為之，如聲請人並未提出證據，即應將其聲請駁回，無依
    職權調查或定期命補正之必要（最高法院88年度台抗字第16
    1號裁定意旨參照）。
三、經查，聲請人對系爭執行命令聲明異議並聲請停止執行，經
    士林地院111年4月13日111年度司執字第10796號裁定駁回，
    再經原法院裁定駁回異議（見本院卷第31-36頁裁定書）。
    聲請人提起抗告，現由本院111年度抗字第973號事件審理，
    旋於111年8月1日繳納抗告費1000元（見本院卷第27-28頁收
    據），已與訴訟救助不合。再者，聲請人並未提出能即時調
    查之證據，以釋明其如何窘於生活且缺乏經濟信用，致無資
    力繳納抗告費用；益證本件聲請於法不符，應予駁回。
四、爰裁定如主文。　
中　　華　　民　　國　　111 　年　　8 　　月　　 25 　日
                  民事第十一庭  
                        審判長法  官  李慈惠
                              法  官  謝永昌
                              法  官  吳燁山
正本係照原本作成。
如不服本裁定，應於收受送達後10日內向本院提出抗告狀，並應
繳納抗告費新臺幣１千元。
中　　華　　民　　國　　111 　年　　8 　　月　　25　　日
　　　　　　　　　　　　　    書記官  莊雅萍